臺灣高雄地方法院刑事裁定            100年度撤緩字第134號
聲  請  人  臺灣高雄地方法院檢察署檢察官
受  刑  人  林家豪
上列聲請人因受刑人聲請撤銷緩刑案件，聲請撤銷緩刑之宣告（
100年度執聲字第1799號），本院裁定如下：
    主  文
林家豪於臺灣高等法院臺南分院九十七年度上易字第八０九號刑
事簡易判決所受之緩刑宣告撤銷。
    理  由
一、按緩刑之宣告應撤銷者，由受刑人所在地或其最後住所地之
    地方法院檢察官聲請該法院裁定之，刑事訴訟法第476 條定
    有明文。查本件受刑人林家豪最後住所地為高雄市○○區○
    ○路11號，有受刑人之個人基本資料查詢結果1 紙在卷可稽
    ，揆諸上開規定，本院就本案應有管轄權，先予敘明。
二、聲請意旨略以：受刑人林家豪因竊盜案件，經臺灣高等法院
    臺南分院以97年度上易字第809 號判處有期徒刑8 月，緩刑
    3 年，並應於判決確定後1 年內，向執行檢察官指定之公益
    團體、地方自治團體或社區提供200 小時之義務勞務，緩刑
    期間付保護管束，於民國98年2 月24日確定在案。上開緩刑
    所定之負擔受刑人逾期未完成，經檢察官准予延期6 個月，
    惟受刑人仍未於延展期間內履畢義務勞務，顯有違反刑法第
    74條第2 項第5 款所定負擔情節重大，合於刑法第75條之1
    第1 項第4 款規定之情形，爰依刑事訴訟法第476 條之規定
    聲請撤銷受刑人之緩刑宣告。
三、按受緩刑之宣告，而違反刑法第74條第2 項第1 款至第8 款
    所定負擔情節重大者，足認原宣告之緩刑難收其預期效果，
    而有執行刑罰之必要者，得撤銷其緩刑之宣告，刑法第75條
    之1 第1 項第4 款定有明文。該條立法意旨認為，本條採用
    裁量撤銷主義，賦與法院撤銷與否之權限，特於第1 項規定
    實質要件為「足認原宣告之緩刑難收其預期效果，而有執行
    刑罰之必要」，供作審認之標準。而修正條文第74條第2 項
    增列法院於緩刑期間內，得命犯罪行為人於緩刑期內應遵守
    之事項（例如向被害人支付相當數額、向公庫支付一定之金
    額、接受精神、心理輔導、提供義務勞務或其他為預防再犯
    之事項），明定違反該條所定事項情節重大者，得撤銷其緩
    刑宣告，以期週延。至於所謂「情節重大」，係指：受判決
    人顯有履行負擔之可能，而隱匿或處分其財產、故意不履行
    、無正當事由拒絕履行或顯有逃匿之虞等情事而言。因此，
    檢察官命受刑人履行緩刑負擔所為之司法處分，固有其裁量
    權限，然依據前開說明，本院除對檢察官上開司法裁量處分
    有其審查權限外，立法者仍以違反所定負擔「情節重大」、
    「難收其預期效果」、有執行刑罰之「必要」等不確定法律
    概念以及比例原則，賦予法官裁量撤銷緩刑之權限。
四、經查，受刑人林家豪因竊盜案件，經臺灣高等法院臺南分院
    以97年度上易字第809 號判處有期徒刑8 月，緩刑3 年，並
    應於判決確定後1 年內，向執行檢察官指定之公益團體、地
    方自治團體或社區提供200 小時之義務勞務，緩刑期間付保
    護管束，於民國98年2 月24日確定在案等情，有上開刑事判
    決及臺灣高等法院被告前案紀錄表各1 份附卷可稽。次查，
    上開案件確定後，先由臺灣雲林地方法院檢察署執行，然因
    受刑人住所地在高雄縣（現已改制為高雄市），為求執行便
    利，故囑託臺灣高雄地方法院檢察署代為執行，至前揭判決
    所定履行期限（即99年2 月23日）止，受刑人合計僅完成83
    小時之義務勞務；又臺灣雲林地方法院檢察署檢察官考量受
    刑人因囑託執行行政業務之流程，致受刑人實際能履行義務
    勞務之期間縮短，故就受刑人得履行義務勞務期間准予延長
    6 個月，是受刑人得履行義務勞務之期間延長至100 年4 月
    3 日，然受刑人至上開延展期限止，加計其前已完成之83小
    時之義務勞務，共完成125 小時之義務勞務等情，有本院99
    年度審撤緩字第70號裁定影本、臺灣雲林地方法院檢察署10
    0 年5 月20日雲檢文火98執緩41字第14484 號函文、臺灣高
    雄地方法院檢察署檢察官執行附條件緩刑案件通知書（案號
    99年度執緩助字第61號）、臺灣高雄地方法院檢察署義務勞
    務工作日誌在卷可憑。又臺灣高雄地方法院檢察署觀護人分
    別於99年10月12日、99年11月10日、99年12月9 日、100 年
    1 月4 日、100 年1 月25日、100 年3 月8 日，當面告知受
    刑人應進速履畢義務勞務，且清楚說受刑人若無於期限內履
    畢，緩刑宣告將遭撤銷之法律效果乙情，亦有臺灣高雄地方
    法院檢察署觀護輔導紀要、訪視報告表附卷可參。本院審酌
    受刑人於檢察官所定之6 個月延展期間內，僅履行42小時之
    義務勞務（即125 小時扣除前已履行之83小時），且自99年
    12月2 日後，便未繼續履行，而受刑人為現年22歲之年輕男
    性，所應負擔之義務勞務係至大寮養護中心為環境整理，客
    觀上無任何不能履行之情事，又受刑人曾經觀護人數次告誡
    應盡速履畢義務勞務等情，業如前述，則其主觀上亦可知悉
    未遵期履畢義務勞務之法律效果，卻仍未積極於期限內履畢
    ，綜合上情，已足認其違反情節重大，且亦無從再預期受刑
    人將會恪遵相關法令規定，本院認原宣告之緩刑難收預期效
    果，而有執行刑罰之必要，是聲請人依刑法第75條之1 第1
    項第4 款之規定聲請撤銷緩刑之宣告，經核並無不合，爰裁
    定撤銷受刑人緩刑之宣告。
五、依刑事訴訟法第476 條、刑法第75條之1 第1 項第4 款，裁
    定如主文。
中    華    民    國  100     年    9     月    5     日
                  刑事第三庭  法  官  陳采葳
以上正本證明與原本無異。
如不服本裁定，應於送達後5日內，向本院提出抗告狀。
中    華    民    國   100    年    9     月    5     日
                                書記官  馮欽鳳